臺灣臺南地方法院刑事判決            100年度簡上字第200號
上  訴  人
即  被  告  陳林素珍
上列被告因恐嚇案件，不服本院中華民國100年6月30日100年度
簡字第992號第一審簡易判決（聲請簡易判決處刑案號：100年度
偵字第4855號）提起上訴，本院管轄之第二審合議庭判決如下：
    主  文
上訴駁回。
    事  實
一、陳林素珍因常至楊文賢所經營位於臺南市○○區○○路237
    號之臭豆腐店消費而認識楊文賢，並曾因其至上開臭豆腐店
    時之停車問題而與住於隔壁即同路235巷2號之蘇俊達有糾紛
    。民國99年10月25日上午陳林素珍至上開臭豆腐店消費時，
    聽聞鄰居提及蘇俊達因為停車問題到上開臭豆腐店罵人，因
    而心生不滿，竟於同日中午約12時許，至蘇俊達前開住處前
    ，並基於恐嚇危害安全之犯意，以加害生命、身體之事對站
    立在上址屋內之蘇俊達恐嚇稱：「前兩天就要對你開槍，如
    果不信就叫你將店關起來，不然你試試看」等語，使蘇俊達
    因而心生畏懼，致生危害於安全。
二、案經蘇俊達訴由臺南市政府警察局永康分局移送臺灣臺南地
    方法院檢察署檢察官偵查後聲請簡易判決處刑。
    理  由
甲、程序部分
一、按被告以外之人於審判外之言詞或書面陳述，除法律有規定
    者外，不得作為證據。被告以外之人於偵查中向檢察官所為
    之陳述，除顯有不可信之情況者外，得為證據。刑事訴訟法
    第159條第1項、第159條之1第2項分別定有明文。經查，證
    人即告訴人蘇俊達、證人即案發時在場之莊妙慧於偵查中具
    結後時之言詞陳述，均係被告以外之人於審判外所為之言詞
    陳述，核其性質屬傳聞證據，依刑事訴訟法第159條第1項規
    定，本不具證據能力。惟其係向檢察官所為之陳述並已於偵
    查中具結，且無顯有不可信之情況，依前述刑事訴訟法第
    159條之1第2項規定，渠等所為之言詞陳述自亦有證據能力
    。
二、另查，卷附本案現場監視器錄影光碟及錄影擷取照片5幀均
    係以機械（錄影）方式所留存之影像，並非依憑人之記憶再
    加以轉述而得，是以上開各物證均非供述證據，殊無傳聞證
    據排除法則之適用，復無證據證明係公務員違背法定程序或
    經偽造、變造所取得，而上開物證又與本件事實具有相當之
    關聯性，應認均有證據能力。
乙、實體部分
一、訊據上訴人即被告（以下簡稱被告）陳林素珍矢口否認有前
    開犯行，辯稱：她雖有於前開時地找告訴人蘇俊達談話，但
    在與蘇俊達對談中，並未出言恐嚇蘇俊達。在案發前幾天，
    她曾經停車在友人楊文賢所經營之臭豆腐店的旁邊，距離告
    訴人住處還有二間房屋的距離，告訴人有去罵她，她隨即把
    車開走。案發當天，她去臭豆腐店吃東西，當時隔壁有個鄰
    居來說告訴人常常因為停車問題來這裡罵人，所以她才前住
    告訴人住處，是想跟告訴人說不要因為她停車，造成別人的
    不方便，她並且跟告訴人說她車子停很遠，不會擋到告訴人
    云云。惟查：
（一）被告於前開時地向告訴人恐嚇稱「前兩天就要對你開槍，
      如果不信就叫你將店關起來，不然你試試看」等情，業據
      證人即告訴人蘇俊達於偵查中結證在卷（偵查卷第26 頁
      ）；於本院亦為大致相同之證述（100年11月3日審判筆錄
      ），核與證人莊妙慧於偵查中與告訴人隔離後所證述情節
      （偵查卷第27頁）相符，應可採信。
（二）本件告訴人住處設有監視錄影設備，經本院當庭播放10月
      25日監視器錄影光碟（被告於本院審理時已證稱監視器顯
      示時間應較正確時間晚約20分鐘），其所顯示畫面如下（
      有本院100年11月3日勘驗筆錄可稽）：
      12：27：51被告陳林素珍由告訴人住處隔壁豆腐店（店
                  前插有「豆腐」字樣旗幟）走出。
      12：28：02被告走至告訴人住處（中藥店）門口似在叫
                  門。
      12：28：18被告似因叫門無人回應而離開。
      12：28：20告訴人由住處內部走至門口，並開門察看。
      12：28：30被告走回至告訴人住處門口。
      12：28：35被告與告訴人似在門口理論，被告言談狀似
                  情緒激動，並有比手之動作。
      12：29：38楊文賢走至告訴人住處門口，狀似欲勸離被
                  告，惟被告仍繼續與告訴人交談。
      12：29：46楊文賢離開告訴人住處門口。
      12：30：07被告離開告訴人住處門口。
      12：30：09告訴人自門口走回屋內。
      12：30：17告訴人似在屋內櫃檯取物後開門，並騎乘停
                  在住處門口機車離開住處。
      由前開錄影光碟所顯示之內容，可知：1.係被告主動至告
      訴人住處；2.由被告之肢體動作判斷，被告顯係情緒激動
      ；3.證人楊文賢曾至告訴人住處門口，似欲勸離被告，惟
      被告仍繼續留在現場。
（三）證人楊文賢於本院證稱「案發前約二、三天，被告到我店
      裡消費，把車停在照片2中所示我的車停放相同的位置，
      告訴人蘇俊達有到我店裡面大聲嚷嚷問這部車子是誰的，
      每次來都停這樣，我就要被告去趕快把車子開走，被告有
      馬上把車開走。案發當天，被告到我店裡消費，聽到隔壁
      鄰居跟她說我因為她停車的問題而與告訴人蘇俊達起爭執
      ，被告就要過去蘇俊達那邊瞭解一下怎麼回事。」、「（
      問：剛才監視錄影片走過來伸手向被告的男子是你嗎？答
      ：）是，我當時是要被告快回來，因為我覺得沒有必要再
      爭吵，當時蘇俊達站在他家門口冷笑，我看被告在生氣，
      告訴人冷笑，我覺得不對勁，所以我要被告回來。」（同
      上審判筆錄）；被告於本院亦供稱「因為案發前二、三天
      我因為停車的問題，隔壁電器行的老闆告訴我，告訴人因
      為我停車的問題，害臭豆腐店的老闆時常被告訴人罵，25
      日當天我才要去找告訴人瞭解一下，不要因為我停車的問
      題讓楊文賢每天被人家罵。」「（問：由勘驗影片看來，
      你當時顯然很生氣，是因為何事？答：）因為告訴人去罵
      臭豆腐店老闆的時候我有在場，所以我知道告訴人回應我
      的話不是事實，所以我才生氣，我覺得他罵人卻說人家罵
      他，這樣不對。」（同上審判筆錄）。由證人楊文賢及被
      告之供述，可知被告應係曾因停車問題引起告訴人之不悅
      ，告訴人並曾到證人楊文賢所經營之臭豆腐店罵人，被告
      後來再到證人楊文賢所經營之臭豆腐店時，因為聽聞鄰居
      提及此事，乃心生不滿而去找告訴人理論。因此，觀諸被
      告於案發前找告訴人之緣由、目的及其找告訴人理論時所
      表現之肢體動作（前開理（二）所示），告訴人及證人莊
      妙慧之前開供述應屬合理。
（四）證人蘇俊達於本院證稱他原來並不認識被告，案發當天就
      去報案，但是警員林德福說沒有找到當事人，沒有辦法作
      筆錄，之後一直拖，後來他認出被告開的車子停在他家附
      近，他想那就是上次來他家恐嚇他的人，他發現被告在臭
      豆腐店，就打電話給警局，剛好是林德福警員接的，林德
      福接到電話之後，馬上過來臭豆腐店盤查（同上審判筆錄
      ）。
          證人楊文賢於本院亦證稱案發當日有員警來他店裡問
      ，他跟警察說不知道被告住在哪裡，與被告也不熟，他認
      為僅是停車問題，大家都是鄰居，不需要把事情擴大。過
      了一段時間，被告又到他店裡來消費，把車子停在他店的
      斜對面，不是停在告訴人家前面，告訴人認出被告的車，
      就打電話到派出所，警察就來了。警察來的時候，就問被
      告是否恐嚇人家說要拿槍開槍，被告否認就對警察說不然
      找告訴人過來對質或是我們過去當面對質，但是警察都沒
      有這麼做，警察說有人報案要送法院，按照程序走。案發
      當日（25日）警察去的時候，說他的客人過去對告訴人恐
      嚇，但沒有說恐嚇的具體內容。警察第二次來的時候，看
      到被告才跟被告說「妳到隔壁恐嚇人家說要開槍，人家要
      告妳恐嚇」（同上審判筆錄）。
          被告於本院亦供稱案發後她又去楊文賢臭豆腐店時，
      警察有過來。警察說蘇俊達說她拿槍要開槍，她跟警員說
      沒有這件事，她人在這邊，可以叫告訴人來對質，事實上
      她沒有講這樣的話，那個警察姓林，就是後來作筆錄的那
      個警察（同上審判筆錄）。
          經比對三人之供述可知：1.案發當日告訴人即向警報
      案，且報案內容至少有提到被告恐嚇告訴人；2.告訴人並
      不認識被告，無法向警方提供被告之具體資料；3.告訴人
      一發現被告再度至前開臭豆腐店消費時，即打電話通知警
      員林德福到場；4.警員林德福到前開臭豆腐店時，有向被
      告表示告訴人要告被告到隔壁恐嚇告訴人說要開槍之事。
      告訴人與證人楊文賢間亦常有停車糾紛，但告訴人當時卻
      未對證人楊文賢提告訴。苟被告未出言恐嚇告訴人，告訴
      人當不致誣陷原本不認識之被告，並於案當日即報案，報
      案內容為被告恐嚇告訴人，且能鍥而不捨地於一發現被告
      至隔壁臭豆腐店消費即積極通知警方到場處理。由告訴人
      事後之行為表現參諸前開（二）、（三）之現場狀況，益
      足以佐證證人即告訴人蘇俊達、證人莊妙慧之前開供述應
      與事實相符而可採信。
（五）雖證人楊文賢於本院及警詢中均供稱他沒有聽到被告向告
      訴人說什麼話。惟由前開錄影光碟可知被告找告訴人理論
      時，證人楊文賢並非始終在場。再者，被告與證人楊文賢
      為友人，且細繹本件被告找告訴人理論之起因，亦有為證
      人楊文賢出頭之意，證人楊文賢不無迴護被告之可能。尤
      有甚者，證人楊文賢於案發後警方向其查詢時，向警諉稱
      與被告不熟、不知被告住何處，認為不需把事情擴大，已
      如前述，顯見證人楊文賢有迴護被告之意。從而，證人楊
      文賢所為之前開供述尚不能為被告有利之認定。
        綜上所述，被告前開所辯尚不足採。此外，並有錄影擷
    取照片5幀附卷可稽。本件事證明確，被告犯行洵堪認定，
    應予依法論科。
二、核被告所為，係犯刑法刑法第305條之恐嚇危害安全罪。原
    審以被告罪證明確，依刑事訴訟法第449條第1項、第454條
    第2項，刑法第305條、第41條第1項前段，刑法施行法第1條
    之1條，逕以簡易判決處被告拘役30日，併諭知易科罰金之
    折算標準，經核其認事用法，均無不當，量刑亦稱妥適。被
    告上訴，指摘原審判決不當，為無理由，應予駁回。
三、據上論斷，應依刑事訴訟法第455條之1第1項、第3項、第
    368條、第364條，判決如主文。
本案經檢察官莊玲如到庭執行職務。
中    華    民    國   100    年    11    月    17    日
                        刑事第四庭審判長法  官  林逸梅
                                        法  官  林臻嫺
                                        法  官  鄭文祺
以上正本證明與原本無異。
不得上訴。
                                        書記官  張尹嫚
中    華    民    國   100    年    11    月    17    日
附錄所犯法條：
中華民國刑法第305條
（恐嚇危害安全罪）
以加害生命、身體、自由、名譽、財產之事，恐嚇他人致生危害
於安全者，處 2 年以下有期徒刑、拘役或 3 百元以下罰金。